# 请教陈版：关于以合作建设名义出租土地建房，出租方取得房产证时是否应确认固定资

提问人：lbqj4 时间：2020-05-08 09:08:00
请教陈版主：B公司租赁A公司土地建设并营运商业设施，租期 20 年。因建商业设施报建等原因，与A公司签订了合作建房协议实施该租赁业务，约定建设成本由B全额承担，房产证办至A公司名下，每年支付A公司 10 万元费用，在租期内A公司不得对该房屋设定抵押等。租期满后该房屋无偿移交给A。假定商业设施建设成本为 2000 万元。对于该业务，本地审计部门认为应确认固定资产 1500 万元，同时要求以直线法将建设成本 1500 万元确认为预收账款。我认为其实质是租赁土地使用权业务而非合作建设业务，不应确认固定资产，除地租外，不应确认房屋部分出租收入，因存在争议，特向陈版及各位大神求教，请不吝赐教，谢谢！问题：
1 、建设完成并房产证办到A公司时，A公司要确认固定资产吗？
2.如需确认，是以 20 年后房屋余值确认，还是按建设成本确认？
3.房屋建设成本要追加确认收入吗？

回答人：chenyiwei
对此类业务，A公司本质上是出租土地，租期 20 年，租金包括每年收取的 10 万元和 20 年后收回的房屋价值。假设建设成本为 1500 万元，使用寿命为 50 年，则租赁期满时收回房屋的价值简单计算为（不考虑残值）：1500*（50-20 ）/50=900万元。故每年的租金收入=10+900/20=55万元。
A公司每年确认租金收入的分录是：借：银行存款 10 ，借：其他非流动资产 45 ，贷：其他业务收入 55同时摊销该土地使用权成本，计入其他业务成本。
20 年后收回房屋：借：固定资产 900 ，贷：其他非流动资产 900 。